臺灣板橋地方法院刑事判決　　　　　　　　　　　　九十一年度易字第二六九八號
　　公　訴　人　臺灣板橋地方法院檢察署檢察官
　　被　　　告　乙○○　男　五.
右列被告因侵占案件，經檢察官提起公訴（九十一年度偵字第一０七二四號），本院
判決如左：
    主  文
乙○○意圖為自己不法之所有，而侵占自己持有他人之物，處拘役貳拾日，如易科罰
金以參佰元折算壹日。
    事  實
一、乙○○於民國九十一年二月二十七日，前往位於臺北縣土城市○○路○段三一五
    號之「豐田交通有限公司」（以下簡稱豐田公司），向該公司租用Ｐ八─六七八
    號牌營業小客車一部，約定每日須給付租金新台幣（下同）五百元，每七天一期
    ，承租人應按時支付，如未依期限繳付租金，豐田公司有權將前開車輛收回另行
    處理。詎乙○○僅繳付租金至九十一年三月二十三日，自同年月二十四日起即未
    再繳納租金，並意圖為自己不法之所有，自同年月二十四日之後某日，在不詳地
    點，將該營業小客車侵占入己，經豐田公司分別於九十一年四月一日、同年五月
    九日寄發存證信函，通知因其違約而契約終止，並促請其交還租賃車輛，但均無
    法送達予乙○○。嗣於九十一年五月十四日乙○○將前開營業小客車送至臺北縣
    板橋巿中正路五０七號馨豪汽車保養廠，委託該廠鈑金烤漆，豐田公司知悉後，
    於九十一年五月十四日要求乙○○交還車輛並結算、清償積欠之租金，乙○○虛
    偽應允，但豐田公司於當日下午三時，派員前往馨豪汽車保養廠取回車輛時，始
    發現乙○○已將該車駛離現址，經豐田公司報警處理，嗣於九十一年六月十二日
    下午二時三十分許，在台北縣三重巿重安街一０二號前，經警查獲乙○○駕駛該
    車，乙○○始交還前揭車輛予豐田公司。
二、案經告訴人豐田公司訴由臺北巿政府警察局大同分局報請臺灣板橋地方法院檢察
    署檢察官偵查起訴。
    理  由
一、被告乙○○雖經合法傳喚而未到庭，惟其於偵查中固坦承於前揭時地向告訴人豐
    田公司承租上述營業小客車乙輛，及自九十一年三月間起即未再繳納租金之事實
    不諱，惟矢口否認有何侵占該車之不法行為，辯稱：伊於積欠租金後繼續使用承
    租車輛，係經豐田公司員工黃契晴之同意，其並無侵占之犯意云云。經查，右揭
    事實業經告訴人豐田公司代表人甲○○於警訊、偵查及本院審理時指訴甚詳，復
    有租賃計程車契約書暨租金明細表、板橋國慶郵局第一八二五二號、土城和平郵
    局第０三一一四號存證信函各一份附於偵查卷可參。雖上開存證信函未經被告收
    受，然被告於九十一年五月十四日將前開營業小客車送至臺北縣板橋巿中正路五
    ０七號馨豪汽車保養廠，委託該廠鈑金烤漆，告訴人豐田公司知悉後，於九十一
    年五月十四日要求被告交還車輛並結算、清償積欠之租金，被告於應允後，卻至
    馨豪汽車保養廠在未告知保養廠負責人趙明賢之情形下將車輛駛走，經豐田公司
    報警處理，嗣於九十一年六月十二日下午二時三十分許，在台北縣三重巿重安一
    ０二號前始經警查獲等情，業經告訴人指訴綦詳，復經證人趙明賢證述明確，被
    告既自承自九十一年三月二十三日起即未繳納租金，則被告於繼續使用該車營業
    之期間，竟未繳納租金，亦未將車駛返告訴人公司，況且於同意返還該車後，竟
    前往保養廠將該車駛離供己使用，足見其上開同意交還車輛並清償積欠之租金，
    係屬虛偽之意思表示，益徵其有易持有為所有之意，而自任為該車之所有權人使
    用該車營業無訛，顯見被告所辯其於積欠租金後繼續使用承租車，係經豐田公司
    員工黃契晴之同意，其並無侵占之犯意云云，尚難採信。被告主觀上既有不繳租
    金將車據為己用之意圖，客觀上復有占有使用該車之行為，其有侵占之意圖及行
    為甚明，是其前開所辯，無非事後避重就輕飾卸之詞，尚難採信，本件事證已臻
    明確，其侵占犯行洵堪認定，應依法論科。
三、核被告所為，係犯刑法第三百三十五條第一項之普通侵占罪。爰審酌被告因一時
    誤念，致罹刑章，現已交還車輛，與其犯罪之動機、目的、手段、所生危害、侵
    占該車之期間，及犯後態度等一切情狀，量處如主文所示之刑，並諭知易科罰金
    之折算標準，以示懲儆。
三、被告經合法傳喚，無正當理由而未於審理期日到庭，本院認本件係應科拘役之案
    件，爰不待其陳述，逕行判決。
據上論斷，應依刑事訴訟法第二百九十九條第一項前段、第三百零六條，刑法第三百
三十五條第一項、第四十一條第一項，罰金罰鍰提高標準條例第一條前段、第二條，
判決如主文。
本案經檢察官許景森到庭執行職務
中      華      民      國      九十一      年    十二    月     九     日
                                  臺灣板橋地方法院刑事第四庭
                                          法  官  徐  福  晉
右正本證明與原本無異。
如不服本判決，應於判決送達後十日內，向本院提出上訴狀。
                                          書記官  陳  慧  儷
中      華      民      國    九十一      年    十二    月    十三    日
附錄本案論罪科刑法條全文：
刑法第三百三十五條第一項
意圖為自己或第三人不法之所有，而侵占自己持有他人之物者，處五年以下有期徒刑
、拘役或併科一千元以下罰金。
前項之未遂犯罰之。
